ACORDAO-COMPLETO-2349776

ACÓRDÃO DE RELAÇÃO

ACÓRDÃO DE RELAÇÃO 2254/2019 ATA 8/2019 - SEGUNDA CÂMARA

Acórdão 2254/2019-TCU-Segunda Câmara
	Considerando que os presentes autos tratam de representação autuada, a partir da determinação prolatada pelo item 9.7 do Acórdão 3466/2017-TCU-Segunda Câmara, com o intuito de promover a devida responsabilização dos agentes públicos da Caixa Econômica Federal (Caixa) , por terem contribuído para a celebração do Contrato de Repasse nº  0286787-45/2009 entre a Caixa, como mandatária da União representada pelo então Ministério das Cidades, e a Associação das Mulheres Organizadas de Teresina (Amor-TE) , sem atentar, contudo, para a falta de capacidade técnico-operacional dessa entidade em conduzir o correspondente empreendimento habitacional;
	Considerando que, em resposta à diligência efetuada junto à Caixa, ficou configurado que, nos contratos de prestação de serviços celebrados entre o Ministério das Cidades e a Caixa (Peças nos78 e 79) , competia à Caixa analisar os planos relativos às propostas já selecionadas pelo Ministério das Cidades, além da documentação técnica, institucional e jurídica dessas propostas, em consonância com as normas editadas pelo Ministério das Cidades, de tal modo que a análise técnica da Caixa seria efetuada sobre a proposta apresentada pela entidade já selecionada pelo referido ministério;
	Considerando que a então Secex-PI teria assinalado que não competiria à Caixa verificar se a entidade possuía a capacidade técnico-operacional para executar o plano de trabalho apresentado, mas apenas para analisar o plano de trabalho, em si, sob o ponto de vista de engenharia;
	Considerando que a citada entidade deveria comprovar que dispunha de qualificação técnica e de capacidade operacional para a execução de obras e serviços, por ocasião da sua seleção, em face do art. 18, VII, da então vigente Portaria Interministerial MPOG/MF/CGU n.º 127, de 2008;
	Considerando que, diante dessas exigências até então vigentes, levando em conta, ainda, as particularidades na execução de obras no âmbito dos contratos de repasse com os recursos federais, a Caixa solicitou, em caráter geral, que o então Ministério das Cidades aprovasse a nova forma de comprovação da qualificação técnica das entidades;
	Considerando que, a partir da concordância do então Ministério das Cidades, nos termos do Ofício nº  7.567/2010/DUAP/SNH/MCIDADES, de 14/9/2010 (Peça nº 1, fl. 336) , a Caixa passou a notificar as entidades, a fim de exigir a complementação da comprovação de sua qualificação técnica;
	Considerando, enfim, que, por essa linha, o TCU pode assinalar a perda da eficácia do item 9.7 do Acórdão 3466/2017-TCU-Segunda Câmara;
	Os Ministros do Tribunal de Contas da União, reunidos em Sessão da 2ª Câmara, ACORDAM, por unanimidade, em considerar prejudicada a apreciação de mérito da presente representação (já preliminarmente conhecida pelo item 9.7 do Acórdão 3466/2017-TCU-Segunda Câmara) , e prolatar as determinações abaixo indicadas, de acordo com os pareceres emitidos nos autos:
1. Processo TC-Processo 012.642/2017-7 (REPRESENTAÇÃO) 
	1.1. Representante: então Secex-PI.
	1.2. Entidade: Caixa Econômica Federal. 
	1.3. Relator: Ministro-Substituto André Luís de Carvalho.
	1.4. Representante do Ministério Público: não atuou.
	1.5. Unidade Técnica: Secretaria do TCU no Estado do Piauí (Sec-PI) .
	1.6. Representação legal: Guilherme Lopes Mair (OAB/DF) , entre outros, representando a Caixa Econômica Federal. 
	1.7. Determinar: 
	1.7.1. à Caixa Econômica Federal e ao Ministério do Desenvolvimento Regional que atentem para a necessidade de avaliar previamente a capacidade técnico-operacional das entidades beneficiárias nas transferências voluntárias federais para desempenharem o objeto pactuados pelos contratos de repasse ou instrumentos congêneres para a condução de empreendimentos habitacionais, entre as demais atividades previstas nesses instrumentos, evitando a falha ocorrida com a Associação das Mulheres Organizadas de Teresina (Amor-TE) ;
	1.7.2. à Sec-PI que adote as seguintes medidas:
	1.7.2.1. envie a cópia do presente Acórdão, acompanhada de cópia do parecer da unidade técnica, à Caixa Econômica Federal e ao Ministério do Desenvolvimento Regional; e
	1.7.2.2. arquive os presentes autos.

Segunda Câmara

Caixa Econômica Federal.

então Secex-PI.

ANDRÉ DE CARVALHO

Guilherme Lopes Mair (OAB/DF), entre outros, representando a Caixa Econômica Federal.

Não atuou.

REPRESENTAÇÃO (REPR)

Secretaria do TCU no Estado do Piauí (Sec-PI).